臺灣雲林地方法院刑事裁定
111年度聲字第468號
聲  請  人  臺灣雲林地方檢察署檢察官
受  刑  人  林秉穎



上列聲請人因受刑人數罪併罰有二裁判以上，聲請定其應執行之
刑（111年度執字第1054號），本院裁定如下：
    主  文
林秉穎所犯如附表所示之罪刑，應執行有期徒刑拾月，併科罰金
新臺幣肆萬元，罰金如易服勞役，以新臺幣壹仟元折算壹日。
    理  由
一、聲請意旨略以：受刑人林秉穎因違反洗錢防制法等案件，先
    後經判決確定如附表，符合數罪併罰之要件，應依刑法第53
    條及第51條第5款、第7款規定，定其應執行之刑，爰依刑事
    訴訟法第477條第1項之規定聲請裁定等語。
二、按裁判確定前犯數罪者，併合處罰之；但有下列情形之一者
    ，不在此限：一、得易科罰金之罪與不得易科罰金之罪。前
    項但書情形，受刑人請求檢察官聲請定應執行刑者，依第51
    條規定定之；數罪併罰，分別宣告其罪之刑，依下列各款定
    其應執行者：五、宣告多數有期徒刑者，於各刑中之最長期
    以上，各刑合併之刑期以下，定其刑期。但不得逾30年；七
    、宣告多數罰金者，於各刑中之最多額以上，各刑合併之金
    額以下，定其金額，數罪併罰，有二裁判以上者，依第51條
    之規定，定其應執行之刑，刑法第50條第1項但書第1款、第
    2項、第51條第5款、第7款及第53條分別定有明文。又數罪
    併罰中之一罪，依刑法規定得易科罰金，若因與不得易科之
    他罪併合處罰結果而不得易科罰金時，原可易科部分所處之
    刑，自亦無庸為易科折算標準之記載，司法院大法官解釋第
    144號意旨可資參照。次按刑事訴訟法第370條第2項、第3項
    ，已針對第二審上訴案件之定應執行之刑，明定有不利益變
    更禁止原則之適用，於分屬不同案件之數罪併罰有應更定執
    行刑者，本於同為定刑裁定應為相同處理之原則，法院於裁
    定定應執行之刑時，自仍應有不利益變更禁止原則法理之考
    量，亦即另定之執行刑，其裁量所定之刑期，不得較重於前
    定之執行刑加計後裁判宣告之刑之總和（最高法院103年度
    第14次刑事庭決議及最高法院93年度台非字第192號判決意
    旨參照）。
三、經查：
  ㈠受刑人因違反洗錢防制法等數罪，經臺灣臺中地方法院、本
    院先後判處如附表所示之刑分別確定在案，且各該罪均係在
    附表編號1所示之罪判決確定前所犯，並以本院為其犯罪事
    實最後判決法院。附表編號1之罪屬得易科罰金之罪，與附
    表其餘所示不得易科罰金之罪，依刑法第50條第1項但書之
    規定本不得併合處罰，惟本件係聲請人依受刑人請求定執行
    刑而提出聲請，有受刑人出具之臺灣雲林地方檢察署刑法第
    50條第1項但書案件是否請求定應執行刑調查表1份附卷可考
    ，本院審核認其聲請正當。
  ㈡爰審酌附表編號1至3所示之罪，前經本院以110年度聲字第88
    1號裁定應執行有期徒刑8月，併科罰金新臺幣（下同）3萬5
    千元，罰金如易服勞役，以1千元折算1日確定，有上開裁定
    書、判決書及臺灣高等法院被告前案紀錄表在卷可佐。依前
    揭說明，本院就附表所示各罪再定其應執行刑時，自應受上
    開裁判所定應執行刑加計其他裁判所處刑期之內部界限（即
    有期徒刑部分：8月+3月=11月；併科罰金部分：35,000元+1
    0,000元=45,000元）所拘束。
  ㈢本院參酌受刑人對本件之意見為：目前正服社勞中無法工作
    ，望能酌情量刑等語，爰依前揭法條規定，並參酌上開各罪
    宣告刑總和上限、各刑中最長期，另審酌受刑人所犯如附表
    編號2至4所示之罪均為洗錢防制法第14條之洗錢罪，犯罪時
    間集中於109年4月間，均是向他人收取帳戶後交付給同一詐
    欺集團，其犯罪類型、行為態樣相同或類似，於合併處罰時
    責任非難重複之程度較高，與附表編號1為不能安全駕駛致
    交通危險罪，係分屬不同犯罪類型，行為態樣、侵害法益均
    不相同，爰為整體之評價後，分別就有期徒刑、罰金定其應
    執行之刑如主文所示，且就併科罰金部分諭知易服勞役之折
    算標準。至受刑人所犯如附表編號1所示宣告刑，固得易科
    罰金，惟因與不得易科罰金之罪併合處罰結果而不得易科罰
    金時，即無庸為易科罰金之記載。
據上論斷，應依刑事訴訟法第477條第1項，刑法第50條第1項但
書、第2項、第53條、第51條第5款、第7款、第42條第3項前段，
裁定如主文。
中　　華　　民　　國　　111 　年　　7 　　月　　28　　日
                  刑事第五庭  法  官  張恂嘉
以上正本證明與原本無誤
如不服本裁定應於送達後5日內向本院提出抗告狀（須附繕本）
。
　  　　   　　　　　　　　  書記官　張宏清
中　　華　　民　　國　　111 　年　　7 　　月　　28　　日
附表：受刑人林秉穎應執行之刑案件一覽表
編號  1 2 3 罪名  不能安全駕駛致交通危險罪 洗錢防制法第十四條第一項之一般洗錢罪 洗錢防制法第十四條第一項之一般洗錢罪 宣告刑  有期徒刑2月，併科罰金新臺幣1萬元，有期徒刑如易科罰金，罰金如易服勞役，均以新臺幣1仟元折算壹日。 有期徒刑4月，併科罰金新臺幣2萬元，罰金如易服勞役，以新臺幣1仟元折算壹日。 有期徒刑4月，併科罰金新臺幣2萬元。罰金如易服勞役，以新臺幣1仟元折算壹日。 犯罪日期  109年10月23日 109年4月12日 109年4月12日 偵查(自訴)機關年度案號  臺灣臺中地方檢察署109年度速偵字第6297號 臺灣雲林地方檢察署109年度偵字第6589號 臺灣雲林地方檢察署110年度軍偵字第14號 最後事實審 法院 臺灣臺中地方法院 臺灣雲林地方法院 臺灣雲林地方法院  案號 109年度中交簡字第2953號 109年度金訴字第95號 110年度六金簡字第1號  判決日期 109年11月12日 110年1月14日 110年6月30日 確定判決 法院 臺灣臺中地方法院 臺灣雲林地方法院 臺灣雲林地方法院  案號 109年度中交簡字第2953號 109年度金訴字第95號 110年度六金簡字第1號  判決確定日期 109年12月28日 110年2月17日 110年8月8日 是否為得易科罰金之案件  是 否 否 備註  臺灣臺中地方檢察署110年度執字第815號。  臺灣雲林地方檢察署110年度執更字第758號。 臺灣雲林地方檢察署110年度執更字第892號。    附表編號1、2經本院110年度聲字第607號裁定應執行有期徒刑5月，應執行罰金新臺幣2萬5仟元，罰金如易服勞役，以新臺幣1仟元折算壹日。     附表編號1至3經本院110年度聲字第881號裁定應執行有期徒刑8月，併科罰金新臺幣3萬5仟元，罰金如易服勞役，以新臺幣1仟元折算壹日。   

編號  4 （以下空白）  罪名  洗錢未遂罪   宣告刑  有期徒刑3月，併科罰金新臺幣1萬元，罰金如易服勞役，以新臺幣1仟元折算壹日。   犯罪日期  109年4月6日前之某日   偵查(自訴)機關年度案號  臺灣雲林地方檢察署110年度偵字第3549號   最後事實審 法院 臺灣雲林地方法院    案號 111年度金訴字第14號    判決日期 111年3月15日   確定判決 法院 臺灣雲林地方法院    案號 111年度金訴字第14號    判決確定日期 111年4月25日   是否為得易科罰金之案件  否   備註  臺灣雲林地方檢察署111年度執字第1054號。